臺灣高等法院刑事判決
110年度原上訴字第20號
上  訴  人  
即  被  告  陳進財



選任辯護人  劉欣怡律師（法扶）
            江百易律師（法扶）
上列上訴人因殺人未遂案件，不服臺灣臺北地方法院109年度原
訴字第6號，中華民國109年12月21日第一審判決（起訴案號：臺
灣臺北地方檢察署108年度少連偵字第129號），提起上訴，本院
判決如下：
    主  文
上訴駁回。
    事  實
乙○○及闕御庭（業經原審判決有罪確定）於民國108年9月6日晚
間7時許，因與少年李○翰（姓名、年籍詳卷）在電話中發生口角
，雙方遂相約談判。嗣於同日晚間9時30分許，乙○○、闕御庭在
臺北市信義區忠孝東路5段621巷口，與少年李○翰及其友人甲○○
、少年談○瑞（91年10月生，姓名、年籍詳卷）相遇，乙○○、闕
御庭即共同基於傷害之犯意聯絡，先由乙○○上前與甲○○推擠，闕
御庭則衝向2人所在之處。詎於推擠過程中，乙○○盛怒之下，明
知人之頭、頸部為人體重要部位，內有重要器官或動脈，甚屬脆
弱，若以尖銳之刀具揮砍，可能導致生理機能嚴重受損、大量出
血而死亡之結果，竟逾越原共同傷害之犯意聯絡，單獨昇高轉化
為縱發生死亡結果，仍不違背其本意之殺人不確定犯意，持其所
備如附表編號１所示之開山刀，朝甲○○及少年談○瑞頭、頸部等處
奮力揮砍，另闕御庭則仍基於傷害之犯意，拉扯少年談○瑞，並
徒手毆打其頭部、背部等處，甲○○乃受有右手腕撕裂傷約5公分
併血管損傷、右肩撕裂傷約10公分併血管損傷、頭部撕裂傷約10
公分併頭骨骨折、右頸撕裂傷約10公分等傷害；少年談○瑞則受
有肩部5x0.5公分、臂部5x0.3及7X0.5公分、頭頂10x0.1公分、
後頸5x0.3公分、左上背5x0.3公分之切割傷、掌部開放性骨折及
後背部、脖子淤青等傷害（108年9月21日診斷證明書記載右手第
4掌骨開放性骨折併伸肌腱斷裂、右手橈骨、尺骨幹骨折、身上
多處割傷等傷勢）。嗣警獲報到場處理，發現甲○○、少年談○瑞
身上多處刀傷，經送醫急救倖免ㄧ死，警方復調閱相關行車紀錄
器、監視器檔案影像，循線查獲乙○○、闕御庭，並扣得如附表編
號１所示開山刀，查悉上情。
    理  由
一、本案作為認定事實所引用被告以外之人於審判外之供述證據
　　（告訴人甲○○、談○瑞於警詢時之陳述除外），均未經當事
    人及辯護人於言詞辯論終結前聲明異議，本院
    審酌各該證據資料製作時之情況，亦無違法不當及證明力明
    顯過低之瑕疵，依刑事訴訟法第159條之5規定，認均有證據
    能力。　 
二、上訴人即被告乙○○於本院準備程序、審理時均未到庭，惟依
    其所出具之上訴狀，可徵被告固就其於前述時、地持開山刀
    揮砍告訴人甲○○、談○瑞，致其2人受有上揭傷害等情，供認
    在案，惟矢口否認其主觀上有何殺人之不確定故意，辯稱：
    我僅有傷害之犯意云云。經查：
　㈠被告就其於前開時日，因與少年李○翰於通話中發生口角，雙
    方遂相約談判，嗣於上述時、地，被告持開山刀揮砍告訴人
    甲○○、談○瑞，致其等受有前述之傷害等節，於偵訊、原審
    準備程序暨審理時供認不諱（偵一卷第423至425頁，原審卷
    第111、117、279頁），核與證人即同案被告闕御庭於偵訊
    時之陳述；告訴人甲○○、談○瑞於檢察事務官詢問時之指訴
    ；證人即少年陳○諺、何○北、李○翰、賴○偉、鄭○菁、車○誠
    、蕭○謙、王○棋（姓名、年籍均詳卷）、塗智翔、闕廷恩、
    張博霖、葉亭寬、莊閎捷於警詢時所為之證述情節，大致吻
    合（偵一卷第71至83、99至115、133至145、185至186、191
    至195、199至202、209至212、215至225、253至261、265至
    271、275至281、287至290、295至301、413至415、417、41
    8頁，偵二卷第9至11頁），復有自願受搜索同意書、信義分
    局扣押筆錄、扣押物品目錄表、扣押物品收據、扣案物照片
    、刑案現場採證照片、莊閎捷所駕車輛之行車紀錄器錄影影
    像之擷取畫面、原審於109年6月1日當庭勘驗前揭行車紀錄
    器錄影影像及扣案開山刀所為之勘驗筆錄暨擷取畫面及照片
    、李○翰手機資料採證照片、國泰醫療財團法人國泰綜合醫
    院（下稱國泰醫院）診斷證明書、109年5月6日（109）管歷
    字第650號函暨檢附之急診病歷資料暨臺北醫學大學附設醫
    院108年12月17日校附醫歷字第1080008129號函暨檢附之救
    護紀錄表、急診病歷資料在卷可按（偵一卷第183、187、23
    1至251、305至317、331至373、385至403頁，偵二卷第89至
    553頁，原審卷第149至182、187至190、193至211、215至21
    6頁），並有扣案如附表編號1所示之開山刀1 把可資佐證，
    前揭事實，洵堪採信。
　㈡按認識為犯意之基礎，無認識即無犯意可言，此所以刑法第1
    3條規定，行為人對於構成犯罪之事實，明知並有意使其發
    生者為故意（第1 項，又稱直接或確定故意）；行為人對於
    犯罪之事實，預見其發生，而其發生並不違背其本意者，以
    故意論（第2 項，又稱間接或不確定故意）。故不論行為人
    為「明知」或「預見」，皆為故意犯主觀上之認識，所異者
    僅係前者須對構成要件結果實現可能性有「相當把握」之預
    測；而後者則對構成要件結果出現之估算，祇要有一般普遍
    之「可能性」即為已足。又殺人與傷害致人於死之區別，應
    以加害人有無殺意為斷，不以兇器種類及傷痕之多少為絕對
    標準，亦不能因與被害人素不相識，原無宿怨，事出突然，
    即認為無殺人之故意。復下手之情形如何，於審究犯意方面
    ，為重要參考資料，故認定被告是否有殺人犯意，自應審酌
    當時情況，視其下手之輕重、加害之部位等，以為判斷之準
    據。而被告確係逾越原與闕御庭共同傷害之犯意聯絡，昇高
    轉化為不確定殺人犯意，而為持刀揮砍告訴人甲○○、談○瑞
    之行為，有下列之證據足資證明，分述如下：
　⒈稽之原審當庭勘驗行經事發現場車輛所設置之行車紀錄器之
    錄影影像，所為之勘驗筆錄（原審卷第187至189、193至205
    頁），可徵：
　⓵播放開始，影片為行車紀錄器畫面，載有行車紀錄器之車輛
　　（下稱系爭車輛）逐漸減速停在紅色號誌燈前。
　⓶畫面顯示時間00分02秒至00分05秒時　　
    系爭車輛左前方可見一群男子站立在斑馬線上。被告著黑衣
　　黑褲持開山刀，與告訴人甲○○正互相推擠，同時系爭車輛
　　右方（即斑馬線另一側）著白色上衣、黑色短褲之闕御庭，
　　見被告與告訴人甲○○推擠，便衝向2人。
　⓷畫面顯示時間00分05秒至00分08秒時　　
　　被告左手持開山刀揮擊告訴人甲○○頭部1下，告訴人甲○
　　○以左手阻擋後，扶著頭向後退開。被告、闕御庭隨即轉向
　　旁邊著白色上衣、黑色長褲之告訴人談○瑞。
　⓸畫面顯示時間00分08秒至00分11秒時
    被告左手持開山刀由上而下揮擊告訴人談○瑞頭頸部方向2
　　下，第3下遭告訴人談○瑞閃開。闕御庭則雙手拉扯告訴人
　　談○瑞，並以右拳攻擊告訴人談○瑞頭部1下、左拳攻擊告
　　訴人談○瑞背部1下。闕御庭之手機因揮拳動作掉到地上。
　⓹畫面顯示00分11秒至00分13秒時：
    被告再度以左手持開山刀揮擊告訴人談○瑞頭臉部方向2 下
    ，告訴人談○瑞則連續揮動雙手反擊被告。闕御庭在旁彎腰
    撿拾掉落之手機。
  ⓺畫面顯示00分13秒至00分18秒時：
    被告以雙手持開山刀揮擊告訴人談○瑞身體2下（第2下遭告
　　訴人談○瑞以右手阻擋），接著2人拉扯，被告以右手抓住
　　告訴人談○瑞右側上衣，再度以左手持開山刀由上而下往告
　　訴人談○瑞頭頸部揮擊1下，緊接再以左手持開山刀由左上
　　到右下往告訴人談○瑞肩頸方向揮擊1下，於此次揮出後，
　　告訴人談○瑞原遭抓住右側上衣之狀況在此時分開，告訴人
　　談○瑞身上之白色物品也因遭攻擊掉到地上。同時闕御庭撿
　　起地上手機後走近被告、告訴人談○瑞，後轉身指向系爭車
　　輛左方。
　⓻畫面顯示00分18秒至00分22秒時：
　　告訴人談○瑞向系爭車輛左方跳躍想拉開與被告距離，途中
　　遭闕御庭拉扯並用力往右（即系爭車輛左方）甩推。被告手
　　指著系爭車輛左方逼近告訴人談○瑞，告訴人談○瑞則摸扶
　　著手向後（即系爭車輛左方）退。此時，闕御庭離開2人（
　　被告及告訴人談○瑞）走向系爭車輛右方離開畫面。
　⓼畫面顯示00分22秒至00分29秒時：
　　被告再度持開山刀由左上往右下朝告訴人談○瑞頭臉部揮擊
　　1下，告訴人談○瑞往左側低頭閃躲。隨後被告、告訴人談
　　○瑞二人離開畫面（由畫面左側離開）。被告、告訴人談○
　　瑞離開畫面後，闕御庭從系爭車輛右方跑向本案車輛左方離
　　開畫面（由畫面左側離開）。
　⓽畫面顯示00分34秒至00分37秒時：　　
    被告、闕御庭再度從本案車輛左方出現在畫面，跑向本案車
　  輛右方，播放結束。
　⒉依前開勘驗結果，可見被告與手無寸鐵之告訴人甲○○、談○瑞
    鬥毆過程中，竟持開山刀朝告訴人甲○○、談○瑞揮砍，且經
    原審當庭勘驗被告該日所持即扣案之開山刀，可知該把開山
    刀全長約50.5公分，刀柄部分約長15.8公分，刀刃部分長度
    約34.7公分，金屬刀刃材質，仍屬尖銳，惟刀刃部分略有脫
    漆、生鏽狀況，刀鞘材質為黑色紡織品等情，有原審109年6
    月1日就當庭勘驗前述開山刀所為之勘驗筆錄暨拍攝之照片
    附卷可參（原審卷第190、207至211頁）。詎被告竟持該把
    利刃，先朝告訴人甲○○頭部揮砍，且在告訴人甲○○負傷逃離
    後，旋即轉向告訴人談○瑞，持開山刀由上而下揮擊談○瑞頭
    頸部方向2下（第3下遭告訴人少年談○瑞閃開），緊接再向
    告訴人談○瑞頭臉部方向揮砍2下，後雙手復持開山刀揮擊告
    訴人談○瑞身體2下（第2下遭告訴人少年談○瑞以右手阻擋）
    ，嗣更以右手抓住告訴人談○瑞右側上衣，以左手持開山刀
    由上而下往告訴人談○瑞頭頸部揮擊1下；旋復以左手持開山
    刀由左上到右下往談○瑞肩頸方向揮擊1下，甚於告訴人談○
    瑞退開後，猶未罷手，再度趨前由左上往右下朝告訴人談○
    瑞頭臉部揮砍1下，據此堪認被告所為攻擊之手段甚屬劇烈
    。
　⒊人之頭、頸部屬人體重要部位，內有重要之器官或動脈，甚
    屬脆弱，若以尖銳刀械砍擊，可能導致生理機能嚴重受損或
    大量出血而造成死亡之結果，此為眾所週知之情事。而被告
    於案發時業已年滿22歲，且已在外工作（偵卷一第15頁）；
    復觀之其於偵查、原審審理時歷次所陳，亦見其就事發過程
    均得以完整之陳述，且就員警、檢察官暨原審法院所詢問、
    訊問之問題，亦得以明確之應答，已徵被告係思慮正常之成
    年人，依其社會生活經驗與智識，對持開山刀朝人體之頭、
    頸部揮砍，恐造成他人死亡乙節，殊無不知之理。惟被告竟
    持開山刀朝告訴人甲○○之頭部揮擊，且於告訴人甲○○逃離後
    ，復數次持開山刀對告訴人談○瑞之頭、頸部攻擊；此外，
    對照國泰醫院、臺北醫學大學附設醫院急診病歷資料、診斷
    證明書所示，即見告訴人甲○○受傷部位為頭部、頸部撕裂傷
    、頭骨骨折及手部之抵抗傷勢；少年談○瑞受傷部位則為頭
    部、頸部、肩部及其他身體各處受有傷害，足證被告確係持
    利刃朝告訴人甲○○、少年談○瑞頭、頸部等要害、致命部位
    攻擊無訛。
　⒋稽之告訴人甲○○所受「右手腕撕裂傷約5公分併血管損傷、右
    肩撕裂傷約10公分併血管損傷、頭部撕裂傷約10公分併頭骨
    骨折、右頸撕裂傷約10公分」等傷害，可見其傷勢極其嚴重
    。且其經送醫急診後，更發現有危及生命或肢體之出血，復
    因感染病情嚴重，發生敗血症或敗血性休克症狀，遂緊急治
    療並進行手術等情，有急診檢傷評估表、急診醫囑單、輸血
    治療同意書、手術同意書、手術紀錄、急診繪圖表在卷可按
    （原審卷第151至163頁）。又參照告訴人談○瑞所受「肩部5
    x0.5公分、臂部5x0.3及7X0.5公分、頭頂10x0.1公分、後頸
    5x0.3公分、左上背5x0.3公分之切割傷、掌部開放性骨折及
    後背部、脖子淤青（108年9月21日診斷證明書記載右手第4
    掌骨開放性骨折併伸肌腱斷裂、右手橈骨、尺骨幹骨折、身
    上多處割傷）」等傷害，亦見其刀傷遍布身體各處，且有「
    深度撕裂傷可見骨」、「皮下脂肪、肌肉或更深層受損，有
    較多滲液及壞死」狀況，且自108年9月6日急診入院至同年
    月21日始行出院，期間更曾送往加護病房治療等節，亦有臺
    北市政府消防局救護紀錄表、急診病歷、急診檢傷紀錄、護
    理紀錄單、身體評估單、出院病歷摘要、加護病房病程紀錄
    可佐（偵二卷第91至103、107至111、173至185頁）。依前
    開告訴人甲○○、談○瑞多處刀傷之創傷均長、傷口極深，甚
    係造成頭骨、掌部骨折之情況；復依刑案現場照片所示（偵
    卷一第331至335頁），亦見告訴人甲○○於遭被告攻擊後所躲
    藏之忠孝東路五段621巷弄內、告訴人談○瑞負傷後所至之忠
    孝東路五段與621巷巷口之騎樓下等處，血跡斑斑、怵目驚
    心，若非及時送醫急救，性命堪憂，足見被告下手力道甚為
    猛烈，已足以重創告訴人甲○○、少年談○瑞而使其等斃命。
　⒌準此，參諸被告手持利刃，朝告訴人甲○○之頭部、告訴人談○
    瑞之頭、頸部揮砍，並造成前述恐危及其等性命之傷害，且
    被告於先持刀攻擊告訴人甲○○，待甲○○負傷逃離後，旋即追
    擊揮砍告訴人談○瑞，且於告訴人談○瑞已受刀傷，甚主動與
    被告拉開距離，被告猶未罷手，仍上前持續揮砍攻擊；復依
    告訴人甲○○頭部、頸部之撕裂傷均長達10公分，甚受有頭骨
    骨折之傷勢；另告訴人少年談○瑞之頭部、頸部分別有長達1
    0公分、5公分之撕裂傷，此外身上係有多處之刀傷，且部分
    之撕裂傷更深可見骨，在在可徵被告下手力道之鉅，足徵被
    告應具有其行為縱使造成告訴人甲○○、談○瑞死亡，亦不違
    背其本意之殺人不確定故意至為灼明。是被告否認其具有殺
    人之不確定故意，辯以其僅有傷害之犯意云云，核為匿罪卸
    責之詞，不足憑採。
　㈢被告之辯護人固為其辯以：被告與告訴人2 人前無仇隙，本
    件僅為單純之口角糾紛，衡情被告豈有殺人之意；另被告所
    持之開山刀之刀刃略有脫漆、生鏽之狀況，苟被告確有致人
    於死之犯意，理應持更加鋒銳之刀械前往。此外，被告持刀
    由上往下揮砍之方向係依正常手部揮砍之方向，且告訴人遭
    攻擊之時尚能反擊，並非受被告攻擊後負傷倒地不起，亦見
    被告斯時攻擊之力道，並非已達猛烈而足以致人於死之程度
    云云。惟查：
　⒈稽之被告於原審準備程序時陳稱：開山刀是大約於16歲時就
    放在機車側邊，一直放在那邊，至於開山刀上本來有刀套，
    係我看到對方揮刀時，刀套才飛出去等語明確（原審卷第11
    7頁），苟被告該等陳述屬實，可徵被告已約6年期間未曾使
    用該刀械，甚該把刀原有刀套包裹，係直至被告持之揮擊告
    訴人時，刀套才脫落，則以被告如斯長時間未曾使用該刀具
    ，且於刀刃上尚套著刀套之情況下，被告就該刀之刀刃係略
    有脫漆、生鏽之情，是否有所認識，已非無疑；甚者，依被
    告持刀揮砍告訴人甲○○、談○瑞，導致其等受有前揭之傷害
    以觀，亦見該開山刀縱有些微生鏽，其仍舊十分鋒利，而得
    持之對人體造成莫大之危害，是縱該把開山刀之之刀刃略有
    脫漆、生鏽之情狀，亦無採為被告有利之論據。
　⒉衡諸現行實務，素未謀面之人，因偶發細小紛爭，遂萌生殺
    意者，實不乏其例，辯護人徒以被告與告訴人二人前無宿怨
    ，遽指被告絕無殺人之不確定故意，已屬速斷。再者，縱由
    上往下揮砍之方向屬手部持刀之正常動作，惟「由上往下揮
    擊」與被告是否特意攻擊告訴人2人之頭、頸等部位，核屬
    二事，蓋被告持刀縱係由上往下揮擊，亦可攻擊告訴人2人
    之四肢等部位，辯護人前揭所陳，核屬無據。
　⒊縱告訴人談○瑞於遭被告持刀揮砍時，仍奮力與被告對抗，惟
    其為避免其生命遭到威脅，故而奮起掙扎，亦屬常情，且依
    被告持刀揮砍手無寸鐵之告訴人談○瑞，且攻擊部位多為頭
    、頸部，甚於告訴人談○瑞欲與被告保持距離之狀況下，被
    告猶再次上前持利刃揮砍告訴人談○瑞之頭臉部，致告訴人
    受有前述之傷害，更係當場大量流血，甚依告訴人談○瑞所
    受之傷勢，更見刀傷已深而見骨，可徵被告下手攻擊之力道
    甚為猛烈，辯護人前開所指，全然忽視前情，亦屬無稽。
　㈣末以，共同正犯因具有犯意聯絡及行為分擔，固須就其等犯
    罪之全部結果共同負責；然如犯罪結果，並非在原來犯意聯
    絡之範圍內，而係其中部分人員變更原定犯意，遂行更為嚴
    重之犯罪行為者，就此變更犯意後之行為和結果，若與原來
    犯意聯絡之行為欠缺因果關係，祇能由具有此後犯意聯絡之
    行為人自行或共同負責，而先前僅具輕罪行為犯意聯絡之共
    同正犯並不及之。查本件係起因於被告、闕御庭與李○翰於
    電話中發生口角，遂與李○翰相約談判。以其等間之紛爭僅
    為通話時所產生之紛爭，且彼此前不相識，衡情被告、闕御
    庭初始時應無殺人之動機。復觀之於鬥毆之初，被告亦僅上
    前與告訴人甲○○拉扯，另闕御庭於衝突過程中，均僅以徒手
    拉扯毆打告訴人談○瑞，依一般通念，均非足以致命之傷害
    行為。據此，堪認被告初始時、闕御庭於鬥毆之過程中，均
    應僅有傷害之犯意，並無殺人之犯意，惟被告於雙方鬥毆之
    過程中，轉化原傷害之犯意、提昇為殺人不確定犯意，持刀
    揮砍告訴人甲○○、談○瑞之行為，應屬偶然事件，核非闕御
    庭主觀上所能預見，當難認闕御庭與被告間具有殺人之犯意
    聯絡。
　㈤從而，被告前揭辯詞，俱無可採，其本件犯行，事證明確，
    洵堪認定，應予以依法論科。
三、論罪：
　㈠核被告所為，係犯刑法第271條第2項、第1項之殺人未遂罪。
    而行為人以傷害之犯意毆打被害人，毆打時又欲置之於死地
    ，乃犯意昇高，應從變更後之殺人犯意，殺人行為之傷害事
    實，當然吸收於殺人行為之內。是被告原基於傷害之犯意而
    為傷害之行為，惟於傷害行為之實施中，昇高為殺人之犯意
    ，下手實行對告訴人甲○○、談○瑞之殺人行為，其傷害犯行
    應為較重之殺人犯行所吸收，不另論罪。
　㈡成年人教唆、幫助或利用兒童及少年犯罪或與之共同實施犯
    罪或故意對其犯罪者，加重其刑至二分之一，兒童及少年福
    利與權益保障法第112條第1項前段定有明文。而前述規定，
    係以成年之行為人所教唆、幫助、利用、共同犯罪或其犯罪
    被害者之年齡，作為加重刑罰之要件，雖不以該行為人明知
    （即確定故意）上揭諸人的年齡為必要，但至少仍須存有不
    確定故意，亦即預見所教唆、幫助、利用、共同實施犯罪或
    故意對其犯罪之人，係為兒童或少年，而不違背其本意者，
    始足當之。而被告於原審審理時即堅決否認其知曉或就告訴
    人談○瑞為少年乙節有所預見，審酌被告與告訴人談○瑞素不
    相識，復依現存之卷證資料所示，亦無從認定被告明知或可
    預見告訴人談○瑞實為未滿18歲之少年，自無從就被告對告
    訴人少年談○瑞所為殺人未遂犯行，依兒童及少年權益與福
    利保障法第112條第1項前段規定論處。
　㈢刑法上一行為而觸犯數罪名之想像競合犯，其存在之目的，
    在於避免對於同一不法要素予以過度評價；自然意義之數行
    為，得否評價為法律概念之一行為，應就客觀構成要件行為
    之重合情形、主觀意思活動之內容、所侵害之法益與行為間
    之關聯性等要素，視個案情節依社會通念加以判斷。如具有
    行為局部之同一性，或其行為著手實行階段可認為同一者，
    即得認與一行為觸犯數罪名之要件相侔，而依想像競合犯論
    擬。經查，被告於密接之時、地，持刀先後揮砍告訴人甲○○
    、談○瑞之行為，係本於同一之鬥毆犯罪決意所為。就被告
    主觀意思活動、暨客觀上各該舉止之密接性加以觀察，應得
    評價為基於一個犯罪決意，實施一行為而侵害不同生命法益
    ，屬裁判上一罪之同種想像競合犯，僅從一重而論以一殺人
    未遂罪處斷。
　㈣被告已著手於殺人行為之實行，惟未發生死亡之結果，係未
    遂犯，衡其情節較既遂犯為輕，爰依刑法第25條第2項之規
    定減輕其刑。
四、上訴駁回部分：
　  原審認被告罪證明確，適用刑法第271條第2項、第1項、第2
    5條第2項、第38條第2項前段規定，審酌被告僅因細忿，即
    為犯罪事實欄所載之殺人未遂犯行，乃致告訴人甲○○、談○
    瑞受有相當之傷勢，所為應予嚴厲非難；然念及被告犯後與
    告訴人甲○○達成和解，且表明有與告訴人談○瑞和解賠償之
    意願，態度尚可。兼衡被告自述家庭經濟狀況勉持、家中有
    父母、兩名弟弟、父親癌症住院治療、需負擔生活費與醫療
    費、案發時從事粗工、目前擔任廚師、國中畢業之生活狀況
    、智識程度。復參酌被告之素行、犯罪之動機、目的、手段
    、所陳犯罪時所受之刺激、犯罪之分工狀況及具體情節、造
    成法益侵害程度、犯罪後顯現之犯後態度，暨告訴人甲○○、
    少年談○瑞於偵、審中所陳明之意見、檢察官、被告及其辯
    護人就量刑所陳意見，量處有期徒刑5年3月。復說明㈠扣案
    如附表編號１所示之物，為被告所有，供本案犯罪所用之物
    等情，為被告於警詢、原審準備程序、審理時供承在案，爰
    依刑法第38條第2項前段規定，予以宣告沒收。㈡扣案如附表
    編號２所示之物，乃據被告否認與本案犯罪相涉，卷內復無
    證據證明與被告所為本案犯行具有關聯性，爰不予宣告沒收
    ，併此指明。核其認事用法均無違誤，量刑及沒收尚屬允當
    ，被告上訴否認具有殺人之不確定故意，為無理由，已據本
    院詳述如前，是其上訴無理由，應予駁回。
五、被告經合法傳喚，無正當理由不到庭，爰不待其陳述逕行判
    決。　　　
據上論斷，應依刑事訴訟法第371條、第368條，判決如主文。
本案經檢察官何嘉仁到庭執行職務。
中　　華　　民　　國　　110 　年　　9 　　月　　 8　　日
                  刑事第二十五庭審判長法　官  邱滋杉
                                      法　官  黃翰義
                                      法　官  陳彥年
以上正本證明與原本無異。
如不服本判決，應於收受送達後20日內向本院提出上訴書狀，其
未敘述上訴之理由者並得於提起上訴後20日內向本院補提理由書
（均須按他造當事人之人數附繕本）「切勿逕送上級法院」。
                                      書記官  彭秀玉
中　　華　　民　　國　　110 　年　　9 　　月　　8 　　日

附表：
編號 扣案物品名稱及數量 備註 １ 開山刀1把 被告所有，供本案犯罪所用之物  ２ 行動電話1具（IMEI：000000000000000，內有門號0000000000號SIM卡1張） ⑴被告所有 ⑵無證據證明與被告本案犯行具有關聯性